臺灣臺北地方法院刑事判決　　　　　　　96年度易字第1071號
　　公　訴　人　臺灣臺北地方法院檢察署檢察官
　　被　　　告　甲○○
　　　　　　　　　　　　（另案於臺灣嘉義監獄執行中）
上列被告因竊盜案件，經檢察官提起公訴（九十六年度偵字第
五八四七號），本院判決如下：
    主  　文
甲○○攜帶兇器竊盜，累犯，處有期徒刑拾月。扣案如附表所示
之物沒收。
    犯罪事實
一、甲○○前因(1)於民國八十八年間，犯偽造文書案件，九十一
    年四月十五日經臺灣新竹地方法院以八十八年度訴字第四八
    六號判處有期徒刑六月，經臺灣高等法院撤銷原判決，於以
    九十一年度上訴字第一二八一號判處有期徒刑五月，並經最
    高法院維持該判決而告確定，九十四年十一月二十八日入監
    執行，九十五年四月二十七日縮刑期滿執行完畢；再於(2)九
    十一年間，因犯竊盜罪，經臺灣士林地方法院於九十二年三
    月六日以九十二年度士簡字第一七三號判處有期徒刑四月確
    定；又於(3)九十一年間，因犯竊盜罪，經本院於九十二年八
    月七日以九十二年度易字第六七二號判處有期徒刑十月確定
    ，並經本院於九十三年一月十二日以九十二年度聲字第二０
    九０號裁定定其應執行之刑為有期徒刑一年一月確定；(4)更
    於九十二年間，因犯竊盜罪，經本院於九十二年十一月十二
    日以九十二年度易字第二一三四號判處有期徒刑八月確定，
    其在九十二年八月一日入監接續執行上開(2)(3)(4)案件之執行
    ，九十四年四月三十日縮刑期滿執行完畢。
二、甲○○猶仍不知悔改，意圖為自己不法之所有，於九十六年
    三月五日下午六時許，在臺北市中山區圓山捷運站一號出口
    附近，攜帶其所有、如附表所示、在客觀上足以對人之生命
    、身體、安全構成威脅，且具有危險性而屬兇器之油壓剪一
    支，將真實姓名年籍不詳被害人之腳踏車一部鋼鐵鎖鏈剪斷
    （毀損部分未據告訴）而竊取之，得手後據為己有，正欲離
    去之際，經警當場查獲。
三、案經臺北市政府警察局中正第二分局移送臺灣臺北地方法院
    檢察署（下稱臺北地檢署）檢察官偵查起訴。
    理  　由
一、證據之認定：
    上揭犯罪事實二部分，業據被告於警詢、檢察官偵查時，及
    本院九十六年二月十三日審理時供承不諱（偵查卷第七頁至
    第九頁調查筆錄、第四十一頁至第四十二頁訊問筆錄，及本
    院當日筆錄參照），並有扣案被告所竊取之腳踏車、如附表
    所示之工具油壓剪及卷附照片七幀足憑（偵查卷第二十二頁
    至第二十五頁參照），是依上開補強證據皆足資擔保被告於
    本院審理中所為之上開任意性自白具有相當程度之真實性，
    而得使本院確信被告前述自白之犯罪事實確屬真實，參照刑
    事訴訟法第一百五十六條第一項「被告之自白，非出於強暴
    、脅迫、利誘、詐欺、疲勞訊問、違法羈押或其他不正之方
    法，且與事實相符者，得為證據。」及第二項「被告或共犯
    之自白，不得作為有罪判決之唯一證據，仍應調查其他必要
    之證據，以察其是否與事實相符。」規定。從而，本件事證
    明確，被告之犯行堪以認定。
二、論罪科刑之法律適用：
  (一)被告持以行竊如附表所之油壓剪，屬於金屬製成器物，且前
    端尖銳乙節觀之，不僅在客觀上已對人之生命、身體、安全
    構成威脅且具有危險性，甚已足以殺傷人之生命、身體，則
    衡諸最高法院七十九年臺上字第五二五三號判例所揭示之旨
    「刑法第三百二十一條第一項第三款之攜帶兇器竊盜罪，係
    以行為人攜帶兇器為其加重條件，此所謂兇器，其種類並無
    限制，凡客觀上足對人之生命、身體、安全構成威脅，具有
    危險性之兇器均屬之，．．．」，如附表一所示之物當均屬
    刑法第三百二十一條第一項第三款所稱之兇器。是核被告所
 　 為，係犯刑法第三百二十一條第一項第三款之攜帶兇器竊盜
    罪。
  (二)查被告有如犯罪事實欄一之部分所載之犯罪科刑執行情形，
    有臺灣高等法院被告全國前案紀錄表一份在卷可稽，前受有
    期徒刑執行完畢，被告於五年以內再犯本件有期徒刑以上之
    罪，為累犯，應依刑法第四十七條第一項之規定加重其刑。
  (三)爰審酌被告犯罪之動機、目的、手段，竊得財物之價值，及
    犯罪後尚能坦承犯行、態度良好，惟素行不良有多次竊盜前
    科，並斟酌檢察官之具體求刑等一切情狀，量處如主文所示
    之刑。
  (四)扣案如附表所示之物，係被告所有，供其為本件加重竊盜犯
    行所用之物，經被告供承在卷（本院九十六年五月二十二日
    審判筆錄參照），爰依刑法第三十八條第一項第二款、第三
    項規定併予宣告沒收。
據上論斷，應依刑事訴訟法第二百九十九條第一項前段、第二百
八十四條之一，刑法第三百二十一條第一項第三款、第四十七條
第一項、第三十八條第一項第二款，判決如主文。
本案經檢察官鄭堤升到庭執行職務
中　　華　　民　　國　　96　　年　　5 　　月　　31　　日
　　　　　　　　　刑事第九庭    法　官　葉珊谷
以上正本證明與原本無異。
如不服本判決，應於判決送達後10日內，向本院提出上訴狀。
　　　　　　　　　　　　　　　　書記官　顏淑華
中　　華　　民　　國　　96　　年　　5 　　月　　31　　日
┌──┬─────┬──┬───────────────┐
│編號│物品名稱  │數量│贓證物品清單編號              │
├──┼─────┼──┼───────────────┤
│ 1. │ 油壓剪   │１支│臺北地檢署九十六年度綠保管字第│
│    │          │    │八二三號編號1.                │
└──┴─────┴──┴───────────────┘
附錄本案論罪科刑法條全文：
中華民國刑法第三百二十一條
犯竊盜罪而有左列情形之一者，處六月以上、五年以下有期徒刑
：
一、於夜間侵入住宅或有人居住之建築物、船艦或隱匿其內而犯
    之者。
二、毀越門扇、牆垣或其他安全設備而犯之者。
三、攜帶兇器而犯之者。
四、結夥三人以上而犯之者。
五、乘火災、水災或其他災害之際而犯之者。
六、在車站或埠頭而犯之者。
前項之未遂犯罰之。
